臺灣桃園地方法院刑事判決
110年度訴字第617號
公  訴  人  臺灣桃園地方檢察署檢察官  
被      告  張崇海  


選任辯護人  金鑫律師
被      告  盧明德  





選任辯護人  蔡尚樺律師
被      告  林沅慶  




選任辯護人  李浩霆律師
            劉政杰律師
被      告  姜禮維  


指定辯護人  廖彥傑公設辯護人
上列被告因違反毒品危害防制條例等案件，經檢察官提起公訴（
110年度偵字第6881、11851、17769號）及移送併辦（110年度偵
字21748號），本院判決如下：
    主  文
一、丁○○共同運輸第三級毒品，處有期徒刑肆年貳月。
　　扣案如附表二編號1、2、5所示之物沒收；未扣案如附表二
    編號14所示之物沒收，於全部或一部不能或不宜沒收時，追
    徵其價額。
二、戊○○共同運輸第三級毒品，處有期徒刑參年拾月。
    扣案如附表二編號1、2、12所示之物沒收。
三、乙○○共同運輸第三級毒品，處有期徒刑參年捌月。
    扣案如附表二編號1、2、11所示之物沒收。
四、丙○○共同運輸第三級毒品，處有期徒刑柒年陸月。
    扣案如附表二編號1、2、9所示之物沒收。
    事  實
丁○○、戊○○、乙○○、丙○○及真實姓名年籍不詳綽號「M」之成年
男子，均明知愷他命為毒品危害防制條例第2條第2項所管制之第
三級毒品，亦係行政院依懲治走私條例公告管制進出口物品，不
得運輸及私運進口，竟共同基於運輸第三級毒品及私運管制物品
進口之犯意聯絡，於民國109年9月17日晚間6時19分許，在○○區○○○謀議運輸愷他命事宜，約定由戊○○提供收貨地址「○市○區○○街
00巷0號○樓之○」（下稱收貨地址）及收貨、丙○○負責以LINE向
戊○○聯繫暨掌握收貨情形、乙○○負責將收貨地址翻譯為英文、查
詢貨物進度、操作EZWAY APP及申請接收暨回傳委任狀之電子信
箱等事宜。4人謀議既定，丁○○即將假名「○○○」及譯成英文之收
貨地址提供予「○」，再由某真實姓名年籍不詳之人，於109年9
月18日晚間6時56分前某時，在英國不詳地點將附表二編號1所示
愷他命12包夾藏在附表二編號2之菜底內（下合稱本案包裹），
復在進口報單（主提單號碼：000-00000000號、分提單號碼：00
0000000000號）填載收件人：「○○○ ○○」、收件電話：「0000-0
00000」、收件地址：「○○○○○○○○○○○」等資訊後將本案包裹寄往
臺灣，乙○○則於109年9月23日下午1時38分在○市○○區○○路000號
住處使用家用網路查詢本案包裹狀態，並操作丁○○之手機內EZWA
Y APP、申請接收暨回傳委任狀之GMAIL信箱。而本案包裹於109
年9月23日上午8時50分至同日上午12時0分間某時許運抵臺灣，
經財政部關務署臺北關察覺有異，於109年9月23日上午12時0分
，在桃園國際機場聯邦進口快遞貨物專區，扣得本案包裹內夾藏
如附表二編號1所示愷他命12包（淨重1,993.62公克），始循線
查獲上情。
    理  由
一、本判決援引之供述及非供述證據，均係依法取得，並經本院
    於審理期日踐行合法之調查，檢察官、被告丁○○、被告戊○○
    、被告乙○○、被告丙○○及被告4人的辯護人迄本院言詞辯論
    終結前，皆未爭執證據能力，自得採為判決之基礎。
二、認定事實所憑證據及理由
　㈠丁○○、戊○○部分
　⒈上開事實，業據丁○○、戊○○於警詢、偵查及審理中坦承不諱
    （見偵6881卷第14-21、107-111、197-203、211-213頁、偵
    17769卷第25-36、115-119頁、訴卷一第188、216頁、訴卷
    二第62頁），核與乙○○於警詢及偵查中之供述、證人楊凱庭
    （即居間介紹戊○○與丁○○相識之人，另由檢察官為不起訴處
    分）於警詢及偵查中之證述相符（見偵17769卷第9-18、107
    -111頁、偵11851卷第41-55、151-154頁），復有0000-0000
    00、0000-000000門號申登資料、臺北關扣押貨物收據及搜
    索筆錄、查詢包裹進度之IP位置紀錄、查詢包裹進度IP申登
    對照表、FEDEX客服錄音譯文、門號0000-000000與0000-000
    000基地台比對表、本案包裹與愷他命照片、法務部調查局
    鑑定書、FEDEX提單、數位證據現場蒐證紀錄可稽（見他卷
    第6、18、27、29-37、43、45、52、59頁、偵6881卷第221
    、227-242頁），並有扣案如附表二編號1、2、5、9、11、1
    2所示之物為憑，足認丁○○、戊○○之任意性自白與事實相符
    ，可以採信。
　⒉又依查詢包裹進度之IP位置紀錄、查詢包裹進度IP申登對照
    表、臺北關扣押貨物收據及搜索筆錄（見偵6881卷第67-75
    頁、他卷第27頁），可知，關務署臺北關首次查詢本案包裹
    係於109年9月23日上午8時50分（美國中部時間較臺灣慢13
    小時，故加計13小時後為臺灣時間），本案包裹遭扣押係於
    109年9月23日上午12時0分。故依此推論，本案包裹確於109
    年9月23日上午8時50分至同上午12時0分間某時許運抵臺灣
    。從而，丁○○、戊○○有事實欄所載行為之事證明確，犯行堪
    以認定，應依法論科。
  ㈡乙○○部分
　⒈乙○○對上開事實於警詢、偵查及審理中均坦承不諱（見偵118
    51卷第51-55、151-154頁、訴卷一第206頁、訴卷二第62頁
    ），核與丁○○、戊○○、楊凱庭於上開二、㈠⒈所示之供述或證
    述相符，復有上開二、㈠⒈所示之書證及扣案物可參，足認乙○○之任意性自白與事實相符，可以採信。
　⒉乙○○及辯護人均稱：乙○○於本案中僅有將「○市○鎮區○○街00
    巷0號○樓之○」之地址翻譯成英文、查詢本案包裹狀態、幫
    丁○○申請gmail信箱用以接收回傳FEDEX寄送之委任狀等行為
    ，未有朋分金錢或觸及「運輸毒品」之構成要件行為，故乙○○所為應係幫助行為云云（見偵11851卷第190頁、訴卷一第
    206頁、訴卷二第67-68頁）。惟：
　⑴按「運輸毒品」行為，係指自某地運送至他地而言，自國外
    運至國內或於國內之甲地運至乙地均屬之。而於走私入境之
    情形，所謂之運輸行為，當指自外國之某處起運，包含中間
    之出、入境（海關），迄至國內最後之收貨完成止，皆含括
    在內，不能割裂認為國內接貨階段，屬犯罪已經完成之事後
    幫助作為。又使用EZWAY APP做包裹實名認證或接收回傳個
    案委任書，均係貨物自海外運送至我國關口後，要領出貨物
    之必要過程及行為。另以自己共同犯罪之意思，參與實行犯
    罪構成要件以外之行為，或以自己共同犯罪之意思，事先同
    謀，而由其中一部分人實行犯罪之行為者，均為共同正犯。
　⑵依乙○○之客觀行為而論
　①乙○○於警詢及本院訊問時供承：丁○○在109年9月17日有傳「
    到了」之訊息給我，表示我們確實有在○○○見面，在○○○時我
    就知道丁○○要用快遞運毒了等語（見訴卷一第80頁、偵卷11
    851第53頁）、丁○○於警詢中供承：在○○○店會面時，戊○○有
    將「○市○鎮區○○街00巷0號○樓之○」之地址現場念給我知道
    等語（見偵6881卷第199頁），另依乙○○與丁○○之LINE對話
    紀錄顯示：丁○○於109年9月17日晚間6時19分傳「到了」之
    訊息給乙○○，乙○○復於109年9月17日晚間8時22分將「○市○
    鎮區○○街00巷0號○樓之○」之地址翻譯成英文傳給丁○○（見
    偵21748卷第69頁，依此證據，起訴書犯罪事實欄第5-6行所
    載之109年9月18日前某日，應更正為109年9月17日晚間6時1
    9分許），可知，乙○○主觀上於109年9月17日晚間8時22分前
    即知悉丁○○要自國外運輸毒品。
  ②又依查詢包裹進度之IP位置紀錄及網路IP用戶資料（見偵118
    51卷第104、108頁），可知，乙○○於109年9月23日下午1時3
    8分（美國中部時間加計13小時為我國時間）確有以○市○○區
    ○○路000號之家用網路查詢本案包裹狀態。另乙○○於偵查中
    供承：我查詢本案包裹時發現包裹卡在海關，我才去弄EZWA
    Y，後來發現丁○○提供的身分證字號被註冊過，且和收貨者
    陳○豪的名字不同，我才協助丁○○申請GMAIL信箱接收FEDEX
    寄發的委任書等語（見偵11851卷第152頁）、丁○○於警詢中
    供承：我提供給FEDEX的Z00000000000000il.com是乙○○幫我
    申請的，因為FEDEX要我將委任書回傳，我當時不會用GMAIL
    ，所以去乙○○○區○路的家，在乙○○家我還有請他幫我查詢本
    案包裹狀態等語（見偵6881卷第18、20頁），足認乙○○確有
    操作EZWAY APP、辦理接收暨回傳委任狀之GMAIL信箱等行為
    。是乙○○明知丁○○要自海外運輸毒品，竟先後為提供英文翻
    譯地址、查詢本案包裹狀態、操作EZWAY APP及申辦接收回
    傳委任狀之GMAIL信箱等行為，乙○○顯已從事「運輸毒品」
    不可或缺之構成要件行為，並非僅為構成要件以外之行為。
　⑶依乙○○之主觀意思而論
　　觀諸乙○○與丁○○LINE對話紀錄（見偵6881卷第237-238頁）
    ：乙○○於傳送翻譯成英文之收貨地址後，於109年9月18日、
    19日繼續提供丁○○可供收貨之其他地址，還提醒丁○○該地址
    認識的警衛只做到9月30日，若有貨物寄送應該要在9月30日
    前到等情，參以乙○○上開二、㈡⒉⑵所知所為，可知，乙○○明
    知丁○○要自海外運輸毒品，既不拒絕丁○○之任何請託，反積
    極參與、負責排除技術問題、甚或提請注意，則乙○○主觀上
    顯係基於自己之意思參與事實欄所載之過程，並非僅係幫助
    他人犯罪之意思。
　⒊綜上小結，乙○○有事實欄所載行為之事證明確，且所為屬「
    運輸毒品」之構成要件行為，主觀上亦有以自己犯罪之意思
    參與「運輸毒品」，故乙○○與辯護人所辯有所誤會而不足採
    ，乙○○之犯行堪以認定，應依法論科。　　　
　㈢丙○○部分
　　丙○○固坦承有加戊○○的LINE、打電話給FEDEX查詢本案包裹
    狀態暨詢問如何領本案包裹及數次搭載丁○○至收貨地址附近
    等情，惟矢口否認有何運輸第三級毒品既遂之犯行，並辯稱
    ：我未前往○○，我是在○○加戊○○的LINE，當時我不知道丁○○
    、戊○○要運輸毒品，我是在毒品運抵台灣後，幫丁○○打電話
    去FEDEX詢問本案包裹相關事宜，才經丁○○告知本案包裹內
    有毒品云云（見訴卷一第196頁）。辯護人則為丙○○辯護稱
    ：丙○○係包裹運抵臺灣後始幫丁○○聯繫FEDEX，屬於事後共
    犯，不能構成運輸第三級毒品既遂罪，惟丙○○願就運輸第三
    級毒品未遂罪認罪等語（見訴卷一第197頁）。查：
　⒈丙○○於警詢中供承：我在109年9月間有開白牌計程車（見偵1
    1851號卷第11、14頁）、庚○○於偵查中結證稱：丁○○在○○現
    場就有講運送毒品的事情，且在○○時，丁○○有帶來一個開計
    程車的人，戊○○有留LINE給那個開計程車的人等語（見偵17
    769卷第109-110頁）、丁○○於偵查中結證稱：我記得丙○○是
    自己開車到○○的，在○○我就有提到包裹裡是毒品，我是在○○
    請丙○○加戊○○的LINE等語（見偵6881卷第212頁）、丁○○於2
    次警詢中分別供承：我有答應給丙○○新臺幣（下同）20、30
    萬之報酬；戊○○第一線拿到毒品會聯繫丙○○，丙○○會直接聯
    繫我去找戊○○拿毒品，不用透過庚○○等語（見偵6881卷第19
    、200頁）、丁○○於審理中結證稱：我自己沒有加戊○○的LIN
    E等語（見訴卷二第25頁）、戊○○於偵查中證稱：在○○現場
    ，丁○○有叫我加其中1個人的LINE，我們都是用LINE語音通
    話，內容都是在說包裹來了沒等語（見偵17769卷第116頁）
    ，參以丙○○與戊○○間有互加LINE的紀錄（見偵6881卷第232
    頁），堪認丙○○於109年9月17日晚間6時19分後有前往○○，
    且自該次聚會即經丁○○告知本案包裹內含毒品，並自願擔任
    丁○○與收貨人戊○○間之聯繫管道，事成後亦預計朋分金錢之
    事實確係存在。
　⒉又前已敘及本案包裹入境我國的時間係於109年9月23日上午8
    時50分至同日上午12時0分間某時。再觀諸戊○○與丙○○LINE
    對話紀錄、丙○○與丁○○LINE對話紀錄（見偵6881卷第232頁
    ）顯示：戊○○與丙○○於109年9月23日11時46分前僅有1則貼
    圖訊息，戊○○於109年9月23日上午11時46分始撥打LINE給丙○○，丙○○未接，然丙○○於同日上午11時46分回撥給戊○○，丙○○復於同日11時49分撥打LINE給丁○○。又庚○○與戊○○均曾供
    述：貨運公司有送1次包裹到收貨地址，但要求要委託書或
    本人簽收，戊○○無法收貨等語（見偵17769卷第110、117頁
    ）、戊○○另供述：我有透過加我LINE的人跟丁○○說包裹要實
    名制，需要本人簽收等語（見偵17769卷第117頁）。是依本
    案包裹入境時間、上開LINE之緊密撥打時間、庚○○、戊○○之
    供述，可知，戊○○、丙○○確有履行在○○之分工約定，即在包
    裹運抵臺灣後，因戊○○無法成功收貨而將情形通知丙○○，丙○○再通知丁○○之分工（此亦可證明丁○○於109年9月23日下午
    1時許找乙○○操作EZWAYAPP、申請gmail之原因）。是綜上二
    、㈢⒈⒉之供述及非供述證據，丙○○有事實欄所載犯行之事證
    明確，且丙○○顯於本案包裹運抵臺灣前即知悉並參與「運輸
    毒品」，並非於本案包裹運抵臺灣後才幫助丁○○聯繫FEDEX
    查詢本案包裹狀態之事後幫助，故丙○○與辯護人此部分所辯
    ，尚有誤會。
　⒊至丁○○與戊○○固於審理中均改稱：丙○○沒有去○○○店，丙○○只
    有在○○○○店才出現，○○當日沒有討論運毒事宜，且丙○○加戊○○LINE時，丁○○與戊○○都沒有講原因云云（見訴卷二第13-2
    6頁）。惟丁○○於審理時亦供承：110年5月14日交保前，檢
    察官（應為法官之誤）問我丙○○有沒有在○○○店，所以一出
    來我就有問丙○○這件事，丙○○跟我說是在○○○○○等語（見訴
    卷二第20頁），足見丁○○於審理中之證述係與丙○○勾串而得
    。又戊○○雖翻異其警詢及偵查中供述，然丁○○無直接聯繫戊○○之管道，僅丙○○得與戊○○聯繫，是丙○○於運輸本案包裹中
    扮演與收貨者戊○○唯一的聯繫角色，則丁○○是否能成功取得
    本案包裹全然繫諸丙○○之聯繫管道是否暢通，依此而論，丁○○、戊○○豈有不事前使丙○○知悉要「運輸毒品」之理，故戊○○、丁○○於審理中之證述與論理及經驗法則不符，均係維護
    丙○○之詞，並不足採，難為有利丙○○之認定。
　⒋綜上小結，丙○○有事實欄所載犯行之事證明確，且所辯均不
    足採，犯行堪以認定，應依法論科。　　
三、論罪
　㈠愷他命屬毒品危害防制條例第2條第2項第3款所規定之第三級
    毒品，亦為行政院依懲治走私條例第2條第3項規定授權訂定
    「管制物品管制品項及管制方式」所公告之管制進出口物品
    。是核被告4人所為，均係犯毒品危害防制條例第4條第3項
    運輸第三級毒品罪及懲治走私條例第2條第1項私運管制物品
    進口罪。
　㈡被告4人因運輸而持有第三級毒品純質淨重5公克以上之低度
    行為，為運輸之高度行為所吸收，不另論罪。又被告4人與
    真實姓名年籍不詳綽號「M」之成年男子（無證據顯示在英
    國寄出本案包裹之真實姓名年籍不詳之人亦有犯意聯絡），
    就運輸毒品犯行間，有犯意聯絡及行為分擔，應論以共同正
    犯。再被告4人利用不知情之FEDEX、航空公司接收、載運本
    案包裹，自均為間接正犯。另被告4人以一行為觸犯運輸第
    三級毒品罪及私運管制物品進口罪，為想像競合犯，應從一
    重論以運輸第三級毒品罪處斷。　　
四、量刑
　㈠按犯第4條之罪，供出毒品來源，因而查獲其他正犯或共犯者
    ，減輕或免除其刑；犯第4條之罪於偵查及歷次審判中均自
    白者，減輕其刑，毒品危害防制條例第17條第1、2項定有明
    文。經查：
　⒈丁○○及戊○○部分
　⑴查丁○○及戊○○均於偵查及審理中即坦承犯行業如前述，自符
    毒品危害防制條例第17條第2項之規定，爰依法減輕渠等之
    刑。
　⑵丁○○之辯護人另為丁○○辯護稱：丁○○有供出共犯，請依毒品
    危害防制條例第17條第1項規定再予減輕其刑云云（見訴卷
    一第188頁）。惟按毒品危害防制條例第17條第1項此規定的
    立法意旨，係以立法減輕或免除其刑的寬典，鼓勵被告供出
    其所涉案件查獲毒品來源，以擴大落實毒品追查，俾有效斷
    絕毒品供給、杜絕毒品氾濫，因立法者係採取「必減」或「
    免除其刑」方式，倘被告有「供出毒品來源」及「因而查獲
    其他正犯或共犯」情形，即有本條項之適用（最高法院107
    年度台上字第1298號判決意旨參照）。查丁○○於110年2月5
    日經拘提到案，並於同日供出乙○○、丙○○之姓名及分工（見
    偵6881卷第19頁），且依法務部調查局桃園市調查處110年3
    月19日解送人犯報告書上載：丁○○供稱友人乙○○、丙○○均知
    進口愷他命事宜...專案組於110年3月19日持檢察官拘票拘
    提丙○○及乙○○到案說明之查獲過程（見偵11851卷第4-5、7
    頁），固認係因丁○○之供述而查獲共犯乙○○及丙○○，然本案
    運輸毒品，在台灣首謀係丁○○，乙○○、丙○○實係丁○○找來的
    下手共犯，故丁○○僅「供出共犯」並未「供出毒品來源」即
    真實姓名年籍不詳綽號「M」之成年男子供檢警追查，自不
    符合毒品危害防制條例第17條第1項之規定，辯護人此部分
    辯護，尚有誤會。　　
　⒉乙○○部分
　　查乙○○於警詢、偵查及審理中均就乙○○於本案所有行為一一
    交代業如前述，而乙○○雖對究係構成幫助犯或共同正犯有所
    爭執，然此尚屬正當答辯權利之行使，不影響乙○○有自白主
    觀上知悉運毒及客觀行為之事實，故亦應依毒品危害防制條
    例第17條第2項之規定減輕乙○○之刑。
　⒊丙○○部分
　　查丙○○雖口頭坦承運輸第三級毒品未遂之犯行，然就其客觀
    上有參與○○聚會，主觀上於本案包裹運抵臺灣前即知悉並決
    意參與運輸毒品等客觀事實、主觀意思均未如實交代，係經
    法院依證據論斷後，始能認定丙○○之犯行為何，顯與毒品危
    害防制條例第17條第2項「為使製造、販賣貨運輸毒品案件
    之刑事訴訟程序儘早確定，並鼓勵被告自白認罪，以開啟其
    自新之路」之立法意旨不相符合，故丙○○無毒品危害防制條
    例第17條第2項之適用。　
　⒋至戊○○、乙○○及丙○○之辯護人均辯護稱：請依刑法第59條減
    輕戊○○、乙○○及丙○○之刑等語（見訴卷一第132、206頁、訴
    卷二第70-71頁）。惟經國家衛生研究院最新研究結果，愷
    他命初犯者3年內的毒品使用再犯率達39.5% ，死亡率為一
    般同年齡、同性別者的4.9倍，可見愷他命對國人之健康危
    害甚鉅，故僅為謀個人私利、私情之製造、販賣或運輸愷他
    命的罪行均不能隨意輕縱。況本案運輸之愷他命淨重將近2
    公斤、純度高達83.83%（見偵6881卷第225頁），質重量大
    ，若戊○○、乙○○、丙○○成功取得本案包裹，不知將毒害多少
    國民，是渠3人於本案之行為，難認客觀上有何情堪憫恕之
    處，當無刑法第59條規定之適用，各辯護人所辯，尚無可採
    。　　　
　㈡刑度　
　  審酌被告4人運輸之愷他命險危害國民健康，自應非難，次
    審酌被告4人於本案中之地位及分工（丁○○為首謀）、運輸
    愷他命之數量、事成後取得報酬之成數（丁○○可得賣得後淨
    利之半數、戊○○可得20萬元、丙○○可得20、30萬元）、犯後
    狀況（丁○○、戊○○、乙○○坦承犯行，丙○○否認犯行）、智識
    程度（丁○○高職畢業、戊○○五專畢業、乙○○大學畢業、丙○○
    高職肄業）、職業（丁○○無業、戊○○保全業、乙○○科技業、
    丙○○運輸業）、家庭經濟狀況（丁○○小康、戊○○、乙○○、丙○○均勉持）及素行等一切情形，分別量處如主文第1-4項所
    示之刑，以資懲儆。　　
五、沒收　　　　　
  ㈠按違禁物，不問屬於犯罪行為人與否，沒收之；犯第4條之罪
    ，其供犯罪所用之物，不問屬於犯罪行為人與否，均沒收之
    ，刑法第38條第1項、毒品危害防制條例第19條第1項分別定
    有明文。再毒品危害防制條例對於查獲之製造、運輸、販賣
    、意圖販賣而持有、以非法方法使人施用、引誘他人施用及
    轉讓第三、四級毒品之沒收，並無特別規定，如其行為已構
    成犯罪，則該毒品即屬不受法律保護之違禁物，應回歸刑法
    之適用，依刑法第38條第1項第1款之規定（即現行法第38條
    第1項規定）沒收之（最高法院98年度台上字第2889號判決
    意旨參照）。
  ㈡查本案扣案及未扣案物如附表二所示，沒收及不予沒收之理
    由及依據，均詳見附表二「是否沒收之理由及依據」欄所示
    。
六、據上論斷，依刑事訴訟法第299條第1項前段，判決如主文。
本案經檢察官甲○○提起公訴及移送併辦，檢察官辛○○到庭執行職
務。

中　　華　　民　　國　　111 　年　　4 　　月　　29　　日

            刑事第八庭  審判長法　官　許雅婷
　　　　　　　　　
　　　　　　　　　            法  官  葉作航
　　　　　　　　　
　　　　　　　　　            法  官   郭書綺
以上正本證明與原本無異。
如不服本判決應於收受判決後20日內向本院提出上訴書狀，並應
敘述具體理由。其未敘述上訴理由者，應於上訴期間屆滿後20日
內向本院補提理由書(均須按他造當事人之人數附繕本)「切勿逕
送上級法院」。 

　　　　　　　　　　　　　　　書記官　林希潔　　　　　　　　　
中　　華　　民　　國　　111 　年　　5 　　月　　2 　　日

附表一：卷宗於本判決代號　　　　　　　　　
編號 卷宗名稱 本判決代號 1 桃園地檢署109年度他字第7600號卷 他卷 2 桃園地檢署110年度偵字第6881號卷 偵6881卷 3 桃園地檢署110年度偵字第11851號卷 偵11851卷 4 桃園地檢署110年度偵字第17769號卷 偵17769卷 5 桃園地檢署110年度偵字第21748號卷 偵21748卷 6 本院110年度聲羈字第55號卷 聲羈55卷 7 本院110年度聲羈字第112號卷 聲羈112卷 8 本院110年度聲羈字第211號卷 聲羈211卷 9 本院110年度訴字第617號卷一 訴卷一 10 本院110年度訴字第617號卷二 訴卷二 
　　　　　　　　　
附表二：扣案物或未扣案物　　　　　　　　　
編號 物品 數量 所有人或有處分權之人 證據資料 是否沒收之理由及依據 1 愷他命 12包（淨重1993.62公克、驗餘淨重1993.28公克、純質淨重1671.25公克、純度83.83%） 被告4人 ⒈臺北關扣押貨物收據及搜索筆錄、扣押物品照片（偵6881卷第57、169頁） ⒉法務部調查局鑑定書（同上卷第225頁） ⒊菜底照片（他卷第52頁） 被告4人尚未取得愷他命朋分，且愷他命為不受法律保護之違禁物，除鑑驗用罄外，均應連同難以與愷他命析離之外包裝袋，依刑法第38條第1項於被告4人項下宣告沒收 2 菜底 1批（紙箱加數個塑膠罐、不明蛋白粉） 被告4人  被告4人用以掩飾運輸第三級毒品所用，應依毒品危害防制條例第19條第1項於被告4人項宣告沒收 3 IPAD平板電腦 1臺 丁○○ ⒈扣押物品目錄表（偵6881卷第53頁） ⒉數位證據現場蒐證紀錄（同上卷第227-229頁） ⒊查詢包裹進度IP申登對照表（同上卷第75-76頁） 丁○○未持以犯本案，爰不宣告沒收 4 金色IPHONE手機（0000-000000） 1支 丁○○   5 黑色IPHONE手機（0000-000000） 1支 丁○○  丁○○持以查詢本案包裹狀態所用，應依毒品危害防制條例第19條第1項宣告沒收 6 HUAWEI手機 1支 丁○○  丁○○未持以犯本案，爰不宣告沒收 7 IPAD AIR平板電腦 1臺 丁○○   8 技嘉筆記型電腦 1臺 丁○○   9 IPHONE手機（0000-000000） 1支 丙○○ ⒈扣押物品目錄表（偵1185   1卷第79頁） ⒉數位證據現場蒐證紀錄（偵6881卷第231-234頁） 丙○○持以聯絡本案運輸毒品事宜所用，應依毒品危害防制條例第19條第1項宣告沒收 10 IPHONE手機（0000-000000） 1支 丙○○  丙○○未持以犯本案，爰不宣告沒收 11 IPHONE手機（0000-000000） 1支 乙○○ ⒈扣押物品目錄表（偵11851卷第89頁） ⒉數位證據現場蒐證紀錄（偵6881卷第235-238頁） 乙○○用以聯絡運輸毒品相關事宜所用，應依毒品危害防制法第19條第1項宣告沒收 12 Panasonic手機（0000-000000） 1支 戊○○ ⒈扣押物品目錄表（偵17769卷第63頁） ⒉數位證據現場蒐證紀錄（偵6881卷第239-240頁） 戊○○用以聯絡運輸毒品之用，應依毒品危害防制法第19條第1項宣告沒收 13 充電線 1條 戊○○  戊○○未用於本案犯行，不予沒收 14 不詳品牌手機（裝有門號0000-000000，未扣案） 1支 丁○○ ⒈丁○○於警詢及偵查中之供述（偵6881卷第17-18、108頁） ⒉FEDEX提單、FEDEX客服部、報關簿通聯記錄（偵6881卷第221頁、偵21748卷第38頁） 丁○○持以運輸愷他命聯繫之用，雖丁○○供承已丟於海裡，然此為義務沒收之物，且無證據證明業已確實滅失，仍應依毒品危害防制條例第19條第1項宣告沒收 

附錄本案論罪科刑法條全文：
毒品危害防制條例第4條
製造、運輸、販賣第一級毒品者，處死刑或無期徒刑；處無期徒
刑者，得併科新臺幣3千萬元以下罰金。
製造、運輸、販賣第二級毒品者，處無期徒刑或10年以上有期徒
刑，得併科新臺幣1千5百萬元以下罰金。
製造、運輸、販賣第三級毒品者，處7年以上有期徒刑，得併科
新臺幣1千萬元以下罰金。
製造、運輸、販賣第四級毒品者，處5年以上12年以下有期徒刑
，得併科新臺幣5百萬元以下罰金。
製造、運輸、販賣專供製造或施用毒品之器具者，處1年以上7年
以下有期徒刑，得併科新臺幣1百50萬元以下罰金。
前五項之未遂犯罰之。